臺灣高等法院刑事判決　　　　　　　　　　　　　九十一年度上易字第二九八五號
　　上　訴　人　臺灣臺北地方法院檢察署檢察官
　　被　　　告　甲○○　男三十.
右上訴人因被告竊盜案件，不服臺灣臺北地方法院九十年度易字第一五八八號，中華
民國九十一年七月十一日第一審判決（起訴案號：臺灣臺北地方法院檢察署八十九年
度偵字第二一○一號）提起上訴，本院判決如左：
    主  文
原判決撤銷。
甲○○竊盜，累犯，處有期徒刑肆月，如易科罰金，以佰元折算壹日。
    事  實
一、甲○○素行不良，前因妨害家庭案件，於民國（下同）七十八年經法院判處有期
    徒刑十月確定，於同年十二月十九日執行完畢；嗣又因懲治盜匪條例案件，於七
    十九年間經法院判處有期徒刑九年確定，八十八年三月二十六日執行完畢。詎猶
    不知悔改，緣其兄林鴻志（另行通緝中）前在臺北市○○區○○路三十二之六號
    二樓租屋，於八十八年十一月七日中午，甲○○與林鴻志見同樓三十二之七號鄰
    居乙○○之運匯通公司停業無人，且大門已被不詳姓名之人破壞撬開，竟共同意
    圖為自己不法之所有，侵入該公司之辦公室內，竊取家庭劇院音響一套（包括電
    視機兩台、擴大機一台、前置、中置、後置、低音之喇叭一組、ＶＣＤ一台、Ｄ
    ＶＤ一台、卡拉ＯＫ一台）、高爾夫球具一組、電腦兩台、影印機一台、沙發一
    套、樹榴兩個、藝術陶器五個，得手後將家庭劇院音響搬至台北縣樹林市○○街
    二十五號四樓藏放，其餘物品則搬至林鴻志所租房屋內，嗣為失主乙○○發現，
    報警尋線查獲。
二、案經臺北市政府警察局信義分局報請臺灣臺北地方法院檢察署檢察官偵查起訴。
    理  由
一、訊據被告甲○○固不否認有於前揭時、地與同案被告林鴻志搬運前開物品至林鴻
    志租屋處及光武街家中之事實，惟矢口否認有何不法所有之意圖，辯稱：我從頭
    到尾都不知道，都是我哥哥跟我講的，那地方我很少去，我哥哥跟我說隔壁公司
    老闆欠他錢，才要我幫忙去搬東西，應該是用來抵帳，而且我哥哥有小兒麻痺不
    方便，所以要我幫忙搬東西，我們是親兄弟，我也不好意思拒絕，我不知道到底
    是怎麼回事云云。惟查：
  (一)被告於前揭時、地與同案被告林鴻志將前開物品搬運至林鴻志租屋處及光武街家
    中，嗣為被害人乙○○發覺，經乙○○向林鴻志追討後，林鴻志請託被告甲○○
    及父親林國榮將上開音響送還，甲○○及林國榮於八十八年十一月十三日下午六
    時許送還該音響至乙○○公司時為警查獲等事實，迭經被告甲○○於偵查及原審
    審理中供述甚詳，核與共同被告林鴻志、被害人乙○○、證人林國榮於警詢及偵
    查中所陳述者相符，復有贓物認領保管單、遭竊物品清冊領據各一紙附卷可稽。
  (二)查被告於進入前開辦公室內搬東西時，被害人乙○○並不在現場，依一般經驗法
    則，如係為抵債而搬東西，債務人理應在場點交，焉有趁債務人不在時自行進入
    室內搬東西抵債之理，況被告於搬運被害人東西時，被害人公司鐵捲門已遭破壞
    並且打開，事屬異常，被告竟未察覺，甚且連沙發、陶器等價值不高之物品亦通
    通搬走，顯與常情有違，所辯搬東西係為抵債云云，不符事理，要難採信。
  (三)又共同被告林鴻志於偵訊時雖辯稱，案發前一日因被害人乙○○之債務人向伊拿
    了八千元，所以伊才將東西搬回去云云（見八十九年度偵字第二一○一號偵查卷
    第四十三頁）；然被告甲○○於原審訊問時辯稱：「（案發前一天，你有無看到
    有人去你哥哥隔壁公司要債？）我沒有看到，也沒有碰過」（見原審卷九十一年
    六月七日訊問筆錄）；且被害人乙○○於警、偵訊時均陳稱，其與林鴻志並無債
    務關係等語（見八十九年度偵字第二一○一號偵查卷第二十九頁反面、第四十二
    頁），可證林鴻志所辯顯不可採。況被害人於警訊時亦證稱：「．．因為我們去
    找隔壁負責人林鴻志，請他把我們的東西送還，所以才由其弟及父親送還我的音
    響．．．」等語（見八十九年度偵字第二一○一號偵查卷第二十九頁反面），若
    林鴻志與被害人乙○○間確有債務關係，則為何於被害人要求返還物品時，被告
    等即立刻送還而毫無爭執？是林鴻志與被害人間既無債務關係，而無法律上之權
    利，則被告未得所有人之同意擅自將他人之物搬回家中佔為己有，而於所有人請
    求返還時，始行送還，其主觀上顯有不法所有之意圖，是其前開所辯，要為畏罪
    卸責之詞，委無可採，本件事證明確，被告甲○○共同竊盜之犯行，堪以認定。
二、核被告甲○○所為係犯刑法第三百二十條第一項之普通竊盜罪，被告甲○○與林
    鴻志間有共同竊盜之犯意聯絡與行為分擔，為共同正犯。又被告犯有如事實欄所
    載之前科執行情形，有本院被告全國前案紀錄表及臺灣高等法院檢察署刑案資料
    查註紀錄表各一件附卷可稽，且為被告所是認，其於受有期徒刑執行完畢後，五
    年以內再犯有期徒刑以上之本罪，為累犯，應依刑法第四十七條規定，加重其刑
    。原審未詳勾稽，認無積極證據證明被告竊盜，而遽為無罪之判決，核有末洽，
    檢察官上訴指摘原判決不當，為有理由，應予撤銷改判。爰審酌被告之犯罪動機
    、手段、目的、所生危害、犯後態度等一切情狀，量處如主文第二項所示之刑，
    以資懲儆。又被告於犯罪行為後，刑法第四十一條已於九十年一月十日修正公布
    生效，依該條第一項之規定，犯最重本刑為五年以下有期徒刑以下之刑之罪，而
    受六個月以下有期徒刑或拘役之宣告，因身體、教育、職業、家庭之關係或其他
    正當理由，執行顯有困難者，得以一元以上三元以下折算一日（現已提高一百倍
    ），易科罰金。事關易科罰金之執行事項，應逕依刑法第二條第一項前段規定，
    適用修正後刑法第四十一條第一項前段，諭知易科罰金折算標準（最高法院二十
    四年七月民刑庭總會決議及同院二十九年上字第五二五號判例參照）。
三、又被告甲○○經合法傳喚，無正當理由不到庭，爰不待其陳述，逕行判決之。
據上論斷，應依刑事訴訟法第三百六十九條第一項前段、第三百六十四條、第二百九
十九條第一項前段、第三百七十一條，刑法第二十八條、第三百二十條第一項、第四
十七條、第二條第一項前段、修正後刑法第四十一條第一項前段，罰金罰鍰提高標準
條例第一條前段、第二條，判決如主文。
本案經檢察官田炳麟到庭執行職務。
中      華      民      國    九十一    年     十二     月    二十七    日
                            臺灣高等法院刑事第十二庭
                                    審判長法  官  劉  景  星
                                          法  官  陳  博  志
                                          法  官  陳  志  洋
右正本證明與原本無異。
不得上訴。
                                          書記官  蔡  佩  珊
中      華      民      國    九十一    年     十二     月     三十     日
附錄：本判決論罪科刑法條全文
刑法第三百二十條第一項
意圖為自己或第三人不法之所有，而竊取他人之動產者，為竊盜罪，處五年以下有期
徒刑、拘役或五百元以下罰金。
